【裁判字號】    92,簡聲抗,5
【裁判日期】    920930
【裁判案由】    停止執行
【裁判全文】
臺灣屏東地方法院民事裁定  九十二年度簡聲抗字第五號
    抗  告  人
    即  相對人  金萬成鋼鐵有限公司
    法定代理人  黃麗珠
    抗  告  人
    即  相對人  德保有限公司        設台中市○○路○段二八三號
    法定代理人  沈昭錦        .
右抗告人間聲請停止執行事件，對於中華民國九十二年五月二十三日本院屏東簡易庭
九十二年度屏簡聲字第一四號裁定提起抗告，本院裁定如左：
    主      文
原裁定廢棄。
抗告人金萬成鋼鐵有限公司以新臺幣貳萬陸仟元供擔保後，本院民國九十年度執字第
六六六一號排除侵害執行事件之強制執行程序，於本院九十二年屏簡字第一九四號事
件判決確定前應暫予停止。
抗告人德保有限公司之抗告駁回。
抗告程序費用由抗告人德保有限公司負擔。
    理      由
一、抗告人金萬成鋼鐵有限公司（下稱金萬成鋼鐵公司）抗告意旨略以：抗告人曾提
    起債務人異議之訴，經原審裁定之供擔保金額係新台幣（下同）二萬五千元，抗
    告人如額提供擔保。嗣抗告人撤回該債務人異議之訴，惟相對人德保有限公司仍
    執意進行本院民國九十年執字第六六六一號排除侵害執行事件之強制執行程序，
    抗告人遂再提起債務人異議之訴，同時並聲請停止強制執行，詎原審法院裁定之
    供擔保金額竟為九萬一千五百三十六元，顯然高於原審前裁定供擔保之金額二萬
    五千元甚多，是原審法院裁定供擔保之金額顯然過高，爰此請求廢棄原裁定，並
    酌定適當之金額等語。
二、抗告人德保有限公司（下稱德保公司）抗告意旨則以：相對人金萬成鋼鐵有限公
    司為停止本院九十年度執字第六六六一號強制執行程序，曾先後提起三次債務人
    異議之訴，前兩次均已視為撤回或撤回訴訟，足見相對人意在延滯強制執行程序
    ，並無訴訟之真意，自無再准予停止執行之必要。又本件執行標的物之機械其產
    量，依本院九十年度聲字第一○三號保全證據案於九十年三月二十七日執行時之
    勘驗筆錄所載，每月產能為四十四萬八千四百五十尺，每尺售價平均市價一千五
    百六十九萬五千七百五十元。若以相對人所提之債務人異議之訴案件之審理期間
    ，簡易庭至少需時四月，合議庭至少需時六月，共十月計，即有一億五千六百九
    十五萬七千五百元之產能，是原裁定所核定之擔保金額（二萬五千元）顯不相當
    ，於法有違。因此本案縱認相對人之聲請停止執行有情，亦應命聲請人提供之擔
    保以五千萬元為適當。為此請求廢棄原裁定等語。
三、按有回復原狀之聲請，或提起再審或異議之訴，或對於和解為繼續審判之請求，
    或提起宣告調解無效之訴、撤銷調解之訴，或對於許可強制執行之裁定提起抗告
    時，法院因必要情形或依聲請定相當並確實之擔保，得為停止強制執行之裁定，
    強制執行法第十八條第二項定有明文。經查，德保公司係以本院八十五年度屏調
    字第三○四號排除侵害等事件之調解筆錄為執行名義，聲請本院九十年度執字第
    六六六一號排除侵害事件之強制執行，而金萬成鋼鐵公司就該強制執行程序，已
    向原審提起九十二年度屏簡字第一九四號債務人異議之訴，業經本院依職調取九
    十年度執字第六六六一號、九十二年度屏簡字第一九四號卷宗核閱屬實，則揆諸
    前開規定，金萬成鋼鐵公司聲請在該案判決確定前暫予停止強制執行，即屬有據
    ，原審裁定准金萬成鋼鐵公司供擔保後停止強制執行，於法並無不合，德保公司
    抗告意旨以：金萬成鋼鐵公司曾先後提起三次債務人異議之訴，前兩次均已視為
    撤回或撤回訴訟，足見金萬成鋼鐵公司意在延滯強制執行程序，並無訴訟之真意
    ，自無再准予停止執行之必要，而認原裁定有所違誤云云，要無足採。
四、次按法院依強制執行法第十八條第二項裁定准許停止強制執行所定之擔保金，係
    擔保債權人因停止執行所受損害之賠償，其數額應依執行標的物停止執行後，債
    權人未能即時受償，或利用該標的物所受之損害。經查，德保公司聲請強制執行
    之標的為：金萬成鋼鐵公司應就德保公司所有之新型專利「壁紙包含發泡材料於
    浪板內層之製造機結構」即中華民國專利證書新型第一○五一八五號機械，於八
    十五年九月三十日以前拆除並不得再裝設使用，業經本院依職權調閱本院九十年
    度執字第六六六一號執行卷核對無誤。而依德保公司聲請本院九十年度執字第六
    六六一號強制執行時自行陳報之執行標的價額為二萬六千元，並參酌德保公司另
    案以金萬成鋼鐵公司侵害其專利權而向本院提起九十年度重訴字第一九九號損害
    賠償事件，經送國立中正大學鑑定結果，金萬成鋼鐵公司並無侵害德保公司之專
    利權，嗣德保公司又上訴台灣高等法院高雄分院審理中，因此，本件是否有侵害
    專利權致德保公司受有損害，所受所害額多寡，仍未確定，仍在審理中，是德保
    公司就本件抗告事件請求本院再送鑑定，自無必要。再參以本件執行標的物之機
    械因停止執行所獲得之產值，係金萬成公司依其已定之計畫、設備，可得預期之
    利益，並非德保公司依其已定之計畫、設備可得預期之利益，即非德保公司之所
    失利益，是德保公司亦不得以執行標的物之機械產能作為核算應供擔保金額之基
    礎。因此，本院綜合上開情事，認擔保之金額以德保公司前開自行陳報之執行標
    的價值二萬六千元為適當，原裁定所示擔保金額，尚屬偏高，金萬成鋼鐵公司提
    起抗告，指摘原裁定不當，求為廢棄，為有理由，爰將原裁定廢棄，並改定如主
    文第二項所示。至德保公司認原審裁定之擔保金額過低，求為廢棄，則無理由，
    應予駁回。
五、據上論結：抗告人金萬成鋼鐵公司之抗告為有理由，抗告人德保公司之抗告為無
    理由，依強制執行法第三十條之一，民事訴訟法第四百三十六條之一第三項、第
    四百九十二條，第九十五條、第七十八條，裁定如主文。
中      華      民      國    九十二    年      九      月     三十     日
                                    臺灣屏東地方法院民事第二庭
~B審判長法官  阮世賢
~B法      官  胡晏彰
~B法      官  王炳人
右為正本係照原本作成。
如不服本裁定，應於裁定送達後十日內，以適用法規顯有錯誤為理由提出抗告狀，並
應經本院准許。
~B法院書記官  洪榮華
中      華      民      國    九十二    年      九      月     三十     日


司法院資訊處製作；財團法人民間司法改革基金會備份。
